【裁判字號】    95,建,122
【裁判日期】    950731
【裁判案由】    給付工程款等
【裁判全文】
臺灣臺北地方法院民事判決               95年度建字第122號
原      告  台灣東上科技有限公司
法定代理人  甲○○
訴訟代理人  乙○○
被      告  台北市百齡國民住宅社區甲區管理委員會
法定代理人  丙○○
上列當事人間請求給付工程款等事件，本院於中華民國95年7月2
6日言詞辯論終結，判決如下：
    主      文
被告應給付原告新台幣壹佰柒拾伍萬陸仟伍佰元及自民國九十四
年十二月四日起至清償日止，按週年利率百分之五計算之利息。
訴訟費用由被告負擔。
    事實及理由
一按當事人得以合意定第一審管轄法院，民事訴訟法第24條第1
  項前段著有明文。經查，本件被告事務所所在地雖非屬本院管
  轄，惟兩造工程採購合約第24條約定，因本合約履行所引起之
  爭端，合意以本院為第一審管轄法院，是本院就本件訴訟應有
  管轄權，合先敘明。
二原告起訴主張：伊於民國89年7月18日與被告訂立工程採購合
  約，承攬台北市百齡國民住宅社區甲區1-5棟大樓螢幕電視對
  講機及監視系統更新工程（下稱系爭工程），約定總價為新台
  幣（下同）149萬元，嗣於89年9月及90年2月經被告要求變更
  設計修正契約總價為1,761,000元，扣除逾期罰款74,500元，
  雙方同意實付總價為1,686,500元，伊並於89年8月27日依約給
  付履約保證金7萬元，被告應於完工驗收後給付工程款及保證
  金。詎系爭工程早已完工，被告延至94年12月4日始驗收完成
  ，且迄不給付工程款及返還保證金，為此提起本件訴訟等情。
  並聲明：如文第1項所示。
三被告則以：系爭工程已經完工並於94年12月4日驗收，惟因住
  戶即前任管理委員會主任委員丁○○有意見，認為有派出所報
  警方式尚有爭議、攝影機請廠商補原廠出廠證明、隱藏部分設
  備解析未驗請廠商補原廠出廠證明等待改善事項，故未能給付
  工程款及返還保證金等語，資為抗辯。並聲明：原告之訴駁回
  。
四原告主張兩造於89年7月18日訂立工程採購合約，由原告承攬
  系爭工程，原約定總價為149萬元，嗣於89年9月及90年2月經
  被告要求變更設計修正契約總價為1,761,000元，扣除逾期罰
  款74,500元，雙方同意實付總價為1,686,500元，原告並於89
  年8月27日給付履約保證金7萬元，系爭工程業已完工，並於94
  年12月4日驗收等事實，業經提出被告所不爭執之工程採購合
  約、第壹次變更設計修正契約總價表、押標金轉為履約保證金
  證明書、驗收紀錄為證（見本院卷第3-12頁），足信為真實。
五原告主張系爭工程業已驗收完成，被告應給付承攬報酬1,686,
  500元及履約保證金7萬元，被告則以前揭情詞置辯。經查，被
  告自承系爭工程89年間即已完工，但94年才驗收，完工即開始
  使用（見本院卷第103頁背面），再觀諸被告所提驗收紀錄之
  內容，螢幕對講機經抽驗結果，螢幕清晰、聲音及開門動作均
  正常，地下室中控室監視系統及報警系統亦正常，監視功能主
  機與變更後相符（見本院卷第104、105頁），足見系爭工程確
  已完成並符合通常交易觀念及當事人契約約定應具備之效用或
  品質，至被告所陳系爭工程有派出所報警方式尚有爭議、攝影
  機請廠商補原廠出廠證明、隱藏部分設備解析未驗請廠商補原
  廠出廠證明等待改善事項，並未舉證證明，且依驗收紀錄所載
  ，該等事項均係住戶意見，其中派出所報警方式尚有爭議乙項
  與協議書變更內容相符，攝影機原出廠證明原已送交管理委員
  會（見本院卷第105頁），則被告抗辯系爭工程尚有瑕疵，顯
  無足採。從而，系爭工程既已完工並驗收，被告自應給付工程
  款及返還履約保證金，堪予認定。
六綜上所述，原告本於兩造間工程合約之法律關係請求被告給付
  1,756,500元（1,686,500+70,000=1,756,500）及自驗收日即
  94年12月4日起算之法定遲延利息，洵屬有據，應予准許。
七又本件事證已臻明確，兩造其餘攻擊防禦方法，於本判決結果
  不生影響，爰不一一論述，併此敘明。
據上論結，原告之訴為有理由，依民事訴訟法第78條，判決如主
文。
中    華    民    國    95    年    7     月    31    日
                  民事第四庭法  官  劉又菁
以上為正本係照原本作成
如對本判決上訴，須於判決送達後20日內向本院提出上訴狀
中    華    民    國    95    年    8     月    2     日
                            書記官  楊勝欽


司法院資訊處製作；財團法人民間司法改革基金會備份。
